【裁判字號】    92,交聲,40
【裁判日期】    920630
【裁判案由】    違反道路交通管理處罰條例聲明異議
【裁判全文】
臺灣苗栗地方法院交通事件裁定                      九十二年度交聲字第四○號
    移
    異議人即
    受處分人  甲○○
右列受處分人因違反道路交通管理處罰條例案件，對於交通部公路局竹區監理所苗栗
監理站於九十二年三月二十四日所為之處分（原處分案號：竹監苗字第駕裁五四一Ｚ
Ｇ0000000號），聲明異議，本院裁定如左：
    主      文
異議駁回。
    理      由
一、本件異議意旨略以：高速公路警察以照相測出車輛超速，其所提供之相片有兩輛
    車在相片上，依常規是無法判斷是何車輛超速。本人依規定提申復，惟該單位竟
    以「經儀器比對」確定本人違規云云。
二、按汽車行駛高速公路應依速限標誌指示，高速公路交通管制規則第五條第一項前
    段定有明文。汽車行駛於高速公路而不遵管制之規定者，處汽車駕駛人新臺幣三
    千元以上六千元以下罰鍰並記違規點數一點，道路交通管理處罰條例第三十三條
    第一項及第六十三條第一項第一款分別定有明文。
三、本件受處分人即異議人甲○○於民國九十二年一月十二日十六時十二分許，駕駛
    車號Ｈ六─六四四○號自用小客車，行經國道三號高速公路南下一二六公里處，
    為國道高速公路警察局第七警察隊警員舉發「行速一二三公里，限速一百公里，
    超速二十三公里」，嗣受處分人向原處分機關申訴，經原處分機關請舉發單位調
    查結果，仍認受處分人有前開違規行為，原處分機關乃依道路交通管理處罰條例
    第三十三條第一項及第六十三條第一項第一款暨違反道路交通管理事件統一裁罰
    標準及處理細則第四十一條第四項規定，裁處罰鍰新臺幣三千元並記違規點數一
    點。
四、經查：右揭違規事實，業據內政部警政署國道公路警察局公警局交字第ＺＧ00
    00000號舉發違反道路交通管理事件通知單影本一份、交通部公路總局新竹
    區○○○○○道路交通管理事件九十二年三月二十四日竹監苗字第裁五四一ＺＧ
    0000000號裁決書正本一份附卷可稽。而證人即擎單警員林承濬於本院調
    查中亦到庭具結稱：「我們照完後，在現場先確定，沒有照到第二台車時，我們
    才做取締的動作....。」等語（參見本院九十二年四月二十九日訊問筆錄）綦詳
    。而異議人雖辯稱：高速公路警察以照相測出車輛超速，其所提供之相片有兩輛
    車在相片上，依常規是無法判斷是何車輛超速云云，惟因後經證人即擎單警員林
    承濬寄來之舉發照片，確係異議人車號Ｈ六─六四四○號自用小客車無訛，且經
    舉發單位國道六隊於九十二年三月六日以公警國七交訴字第○九二○○○○三○
    七號函覆交通部公路局新竹區監理所苗栗監理站，該函說明中記載「本案經查閱
    採證照片，以儀器比照，該車超速違規屬實，請依法裁罰。」，有該函影本一件
    在卷可稽，則異議人徒以所提供之照片有兩輛車在相片上，依常規是無法判斷是
    何車輛超速而提出異議，並無理由。況查交通警察掣單舉發違反道路交通管理處
    罰條例所列之違規事實，本質上為行政處分，係公務員基於職務上之權力，依法
    就特定之具體事件所為之具公法上效果之單方面行政行為，基於公務員為公法上
    行為具有公信力之原則，該行政行為當可推定為真正，其據以依法處分之事實認
    定亦為正確無誤。此外。本件異議人並未舉出其他人證或物證供本院參酌其究有
    無超速行駛，則其空言否認，不足作為有利之證據。本件受處人前揭違規事證明
    確，原處分機關依道路交通管理處罰條例第三十三條第一項及第六十三條第一項
    第一款暨違反道路交通管理事件統一裁罰標準及處理細則第四十一條第四項規定
    ，於九十二年三月二十四日裁處罰鍰新臺幣三千元並記違規點數一點，核無違誤
    ，本件受處分人之異議為無理由，自應將其異議駁回。
五、據上論斷，應依道路交通案件處理辦法第十九條，裁定如主文。
中      華      民      國     九十二     年      六     月    三十    日
                                      臺灣苗栗地方法院交通法庭
                                          法  官   林  誌  誠
右正本證明與原本無異。
如不服本裁定，應於裁定送達後五日內向本院提出抗告狀。
                                          書記官   李  達  成
中      華      民      國     九十二     年      六     月    三十    日


司法院資訊處製作；財團法人民間司法改革基金會備份。
